【裁判字號】    87,上訴,2969
【裁判日期】    890405
【裁判案由】    毒品危害防制條例
【裁判全文】
臺灣高等法院刑事判決                  八十七年度上訴字第二九六九號
    上訴人
    即被告  乙○○
    選  任
    辯護人  湯明亮
右上訴人，因毒品危害防制條例案件，不服臺灣桃園地方法院八十六年度訴字第八０
八號，中華民國八十六年十一月十三日第一審判決（起訴案號：臺灣桃園地方法院檢
察署八十六年度偵字第五三一六號併辦案號：同署八十六年度偵字第一二００七號）
提起上訴，本院判決如左：
    主      文
原判決撤銷。
乙○○連續施用第二級毒品，免刑。扣案之安非他命壹包（驗餘重０．０二三三公克
）沒收銷燬之。又連續非法販賣化學合成麻醉藥品，處有期徒刑伍年貳月。
    事      實
一、乙○○明知安非他命列入化學合成麻醉藥品管理，不得非法吸用及販賣。竟基於
    概括之犯意自民國八年底某日起至八十六年九月一日晚八、九時許止，連續在桃
    園縣龜山鄉○○路一五三號一樓或龜山鄉○○路太人莊平右家中或在桃園縣桃園
    市○○路東培股份有限公司（下稱東培公司）宿舍內等處所非法吸用安非他命多
    次，約每三至五天吸用一次，乙○○基於販賣安非他命牟利之概括犯意。將其購
    自不詳姓名者之安非他命或以加價或以減量之方式，每支以新台幣（下同）二千
    元之價格先後三次分別(一)於八十五年十一月間某日，在桃園縣八德市○○○街十
    巷十五弄十六號甲○○住處，非法販賣予甲○○(二)於八十五年十二月五日上午一
    時許，東培公司後門，非法販賣安非他命一包予韓美娟（甲○○之妻）之國中同
    學（姓名不詳）(三)於八十五年十二月五日下午一時許，在甲○○住處，再出售安
    非他命一包。每次均收取售價二千元。嗣於八十五年十二月九日下午三時三十分
    許在甲○○住處為警查獲吸用事實並扣押供吸用之安非他命一包（騇餘淨重０．
    ０二三三公克）。
二、案經台北市政府警察局北投分局移送台灣台北地方法院檢察署呈請台灣高等法院
    檢察署會移台灣桃園地方法院檢察署檢察官偵查起訴及函送併辦。
    理      由
一、前開事實訊據上訴人即被告乙○○（下稱被告）坦承非法吸用安非他命之事實惟
    矢口否認有販賣安非他命情事辯稱：甲○○被捕誤會我陷害他，以致被反咬云云
    。
二、本院查：
  (一)被告二之為警查獲所採尿液經送驗結果均呈甲基安非他命陽性反應，此有法務部
    調查局（八六）陸字第八六０五二八一三，00000000號檢驗通知書二張
    附卷可稽，另扣案被告所有供吸用之結晶物一包送驗結果確有甲基安非他命成分
    （驗餘淨重０．０二三三公克）此有憲兵司令部刑事支援中心八十六年八月七日
    （八六）綱得字第一一八四０號檢驗通知書一紙在卷足憑，使向被告連續非法吸
    用安非他命之犯行要堪認定。
  (二)至於被告上開時地連續三次非法販賣安非他命予甲○○之事實，業經甲○○於警
    訊檢察官偵查及原審調查時指述明確（見八十五年偵字第二七六六號偵查卷十三
    頁八十六年偵字第五三一六年偵查卷第五七頁原審卷八十六年十月九日訊間筆錄
    ）所述情節先後一致，而被告與甲○○並無仇隙顯無誣陷之理，所證應堪信實。
    至於證人甲○○於本院翻異前供，指稱誤會遭被告陷害才咬他經係事後勾串替被
    告脫罪之詞，不足以推翻其先前之證述。又被告所購入之安非他命均低於二千元
    其以加價至二千元或減量出售，雖維持二千元售價，顯然已有賺得差價利益自屬
    營利行為，所稱合資購買分用乃卸責飾詞並無可採，此部分之犯行事證已足亦認
    定。
三、原判決適用麻醉藥品管理條例第十三條之一第二項第一款第四款及其他有關法律
    之規定予以論處罪刑，固非無見，然查：被告於犯罪行為後毒品危害防制條例已
    於民國八十七年五月二十二日立即生效，依該條例第二條第二項第二款第四條第
    二項第十條第二項，第二十條第一項第二項上段第三十五條第三款之規定，該毒
    品皆在其規範之列，且施用毒品犯之者必須先經由觀察勒戒程序經觀察勒戒後認
    無繼續施用毒品傾向者即應為免刑之判決。本件被告關於施用第二級毒品安非他
    命部分經本院先後裁定觀察勒戒，強制戒治一年停止戒治所餘戒治期間交付保護
    管束有相關裁定附卷可核，被告於八十八年十月十五日業已執行期滿。因此比較
    行為時法及裁判時法，關於施用第二級毒品安非他命部分以新法有利被告自應適
    用該新法。又販賣安非他命部分以行為時法，處刑較新法為輕，自應按行為時法
    裁判較有利於被告。原判決或未及適用新法或未予比較新舊法已有不當，要屬無
    可維持，應予撤銷自為判決。
四、核被告所為實犯毒品危害防制條例第十條第二項施用第二級毒品罪及麻醉藥品管
    理條例第十三條之一第二項第一款非法販賣化學合成麻醉藥品罪。先後多次所犯
    ，時間緊接，方法雷同，且罪名構成要件相一致顯各基於概括之犯意反覆為之，
    應各依連續犯均論以一罪。施用前及販賣前持有毒品之低度外，應為施用或販賣
    事度行為所吸收，不另論罪。然關於施用毒品部分被告經交付觀察勒戒及強制戒
    治後停止戒治交付保護管束業己執行期滿（八十八年十月十五日）有相關裁定、
    文件附卷可憑，故依法為其免刑之諭知查扣之毒品安非他命一包（驗餘淨重０．
    ０二三三公克）併予沒收銷燬之。關於販賣安非他命部分，審酌被告之素行販賣
    之次數數量不多危害不大以及犯罪後態度等一切情狀量處如主文第二項所示之刑
    。
五、又被告自八十五年十二月十日起至八十六年九月一日晚八、九時許止，非法施用
    安非他命之犯行，及被告於八十五年十一月間某日非法販賣安非他命予甲○○，
    以及八十五年十二月五日凌晨一時許非法販賣安非他命予韓美娟之國中同學等犯
    行雖未據起訴，雖該等犯罪事實與檢察官起訴之事實，具有連續犯關係屬裁判上
    一罪為起訴效力所及，法院自得併予審理，附此明。
據上論斷，應依刑事訴訟法第三百六十九條第一項前段，第三百六十四條，第二百九
十九條第一項，毒品危害防制條例第十條第二款第二十條第一項第二項中段，第三十
五條第三款第十八條前段，麻醉藥品管理條例第十三條之一第二項第一款，刑法第十
一條前段第二條第一項，第五十六條判決如主文。
本案經檢察官彭坤業到庭執行職務。
中     華     民     國    八十九   年       四       月       五       日
                            臺灣高等法院刑事第十八庭
                                審判長法  官  吳      敦
                                      法  官  林  陳  松
                                      法  官  吳  明  峰
右正本證明與原本無異。
販賣如不服本判決應於收受送達後十日內向本院提出上訴書狀，其未敘述上訴之理由
者並得於提起上訴後十日內向本院補提理由書（均須按他造當事人之人數附繕本）。
餘不得上訴。
                                      書記官  李  華  安
中     華     民     國    八十九   年       四       月       八       日
附錄：本案論罪科刑法條全文
麻醉藥品管理條例第十三條之一第二項第一款、第四款：
違反前條之規定，其屬於第二條四款之麻醉藥品者，依左列規定處罰：
一、非法輸入、製造、運輸、販賣者，處五年以上有期徒刑，得併科五萬元以下罰金
    。


司法院資訊處製作；財團法人民間司法改革基金會備份。
